InfoJobs

Por leer en Français | French - Business Development Representative B2B



diseñadora biofilica en Olichat Design

CV actualizado el 01/04/2024

Edad: 47 años (06/12/1976)

Carnet de conducir: B

Autónomo: No

Madrid V Tú pides: Madrid

Nacionalidad: Francia

Vehículo propio: No

Género: Mujer

Killer questions

Quelle expérience avez-vous en travaillant au téléphone en français?

Je suis française, et avant de venir vivre en Espagne j'ai travaillé en France en tant que standardiste. D'autre part pour les dernières entreprises pour lesquelles j'ai travaillé j'étais chargée de faire le lien entre mon directeur et des entreprises en relation avec le liège situées en France.



Privacy - Terms

Experiencias

Marzo 2022 - Enero 2024 (1 año y 10 meses)

diseñadora biofilica

Olichat Design | Diseño

Creación de la empresa y producción de objetos de decoración de interior relacionados con las plantas, la naturaleza, la cerámica y la cianotinia

Muestrario: https://www.olichatdesign.com/publicaciones/Muestrario_2024.html

Nivel Dirección / gerencia

Categoría y subcategoría Profesiones, artes y oficios: Agricultura y jardinería, Otros oficios

Diseño de logos cuadros vegetales decoración de eventos Diseño de interiores plantas preservadas

jardines verticales

Marzo 2017 - Marzo 2023 (6 años)

diseñadora biofilica

LANDSCAPERS DISEÑO SL |

Diseño, gestión, producción y montaje de paramentos con plantas preservadas, sintéticas y/o naturales.

Nivel Especialista

A quién reporta reportando a Director general

Categoría y subcategoría Otros: Sin especificar

Diseño de jardines Selección de productos Floristería Gestión y seguimiento de ofertas Organización de equipos

Dirección de obras Seguimiento de obras

Mayo 2015 - Marzo 2017 (1 año y 10 meses)

manager musical

PORCAUSADEL S.L. | Música

Manager, comunicación y promoción de artistas con Francia y países francófonos.

Nivel Empleado/a

Categoría y subcategoría Marketing y comunicación: Desarrollo de marca y producto, Comunicación corporativa,

Marketing, Investigación de mercados

Julio 2011 - Diciembre 2014 (3 años y 5 meses)

directora, traductora y profesora de francés

Centro Francés Galia | Educación

Directora, profesora, y traductora

Nivel Dirección / gerencia

Personas a cargo 1 - 5

Categoría y subcategoría Educación y formación: Enseñanza

Traducción periodística Corrección de textos Herramientas de traducción asistida Traducción de aplicaciones informáticas

Traducción de ingeniería Traducción informática Traducción español

Diciembre 2010 - Julio 2011 (7 meses)

Secretario/a de dirección

Portos de Galicia | Agricultura, ganadería y pesca

Secretaria de Dirección.

Portos de Galicia, Ente de la Consellería do Mar, Santiago de Compostela

Nivel Empleado/a

Categoría y subcategoría Administración Pública: Administración autonómica

Organización de viajes Gestión de viajes Atención telefónica de dirección Hojas de cálculo Secretariado

Correspondencia de dirección Programación de reuniones administrativa Actas de reuniones

Redacción de informes de dirección

Noviembre 2007 - Junio 2009 (1 año y 7 meses)

Profesor/a de idiomas

HEREDEROS DE MANUEL PELETEIRO | Educación

profesora de FLE, primaria, secundaria y bachillerato

Nivel Empleado/a

Categoría y subcategoría Educación y formación: Enseñanza

Idioma para negocios Pedagogía Enseñanza de idiomas Docencia de educación secundaria Enseñanza en aula

Enseñanza de adultos Clases particulares

Septiembre 2003 - Noviembre 2007 (4 años y 2 meses)

Profesor/a de idiomas

ALLIANCE FRANÇAISE | Educación

Clases para adultos, adolescentes, "français précoce" (niños menores de 9 años), y clases en empresas: EGAP (Escuela Gallega de Administración Pública) y Asesoría Xurídica de la Xunta de Galicia.

Varias creaciones literarias y audiovisuales: un diccionario ilustrado de francés con niños de 6 a 7 años, una fotonovela con adolescentes, un cuento en francés con niños de 7-8 años, diferentes cómics con niños de varias edades, un cortometraje realizado con adolescentes.

Nivel Especialista

A quién reporta reportando a Director general

Categoría y subcategoría Educación y formación: Enseñanza

Docencia de formación no reglada Enseñanza de idiomas Docencia de educación secundaria Enseñanza en aula

Traducción Francés Clases particulares Educación en actividades extraescolares

organización de actividades comunicativas Idioma para negocios Pedagogía Enseñanza de adultos francés

en francés

enseñanza niños

Estudios

Estudios reglados

LICENCIATURA

Septiembre 2015 - Julio 2022 (6 años y 10 meses)

Filología Francesa

Universidad de la sorbonne Nouvelle (Paris)

MÁSTER

Septiembre 2005 - Julio 2006 (10 meses)

FLE - Francés Lengua Extranjera

Université Stendhal Grenoble 3

Conocimientos

canva cianotipia Microsoft PowerPoint orfebrería tradicional Windows Adobe Photoshop Adobe Premiere

procreate Técnicas de cerámica

Perfiles sociales

Web

www.olichatdesign.com/publicaciones/Muestrario_2024.html

Idiomas

Español Avanzado

C2

Inglés Intermedio

B2

Francés Nativo

Además de ser nativa he estudiado Literatura y Filología en la Universidad de la Sorbonne Nouvelle, y tengo el primer año de Master FLE de la Universidad Stendhal Grenoble III

Gallego

Intermedio C1

Situación laboral y preferencias

Situación laboral No tengo trabajo

Puesto preferido Diseñadora biofilica o profesora de francés

Contrato preferido Indefinido

Jornada preferida Indiferente

Disponibilidad para cambiar de

residencia

Mala

Disponibilidad para viajar Depende de las condiciones

Categorías preferidas Otros (Sin especificar)

CV en texto

Busco tanto un trabajo relacionado con el francés como un trabajo relacionado con la biofilia y la plantas preservadas o la floristería, dado que estos dos ámbitos son mis dos pasiones.